臺灣新竹地方法院刑事判決
111年度金簡上字第7號
上  訴  人  臺灣新竹地方檢察署檢察官
被      告  徐椲傑


上列上訴人因被告違反洗錢防制法等案件，不服本院新竹簡易庭
中華民國111年2月24日110年度金簡字第80號第一審判決（聲請
簡易判決處刑書案號：110年度偵字第8557號、第8967號、第101
63號、第10189號、第11108號、第11545號、第11921號）提起上
訴暨移送併辦(111年度偵字第5376號)，本院管轄之第二審合議
庭判決如下：
    主  文
上訴駁回。 
    事  實
一、戊○○依其社會生活之通常經驗與智識思慮，雖可預見將其所
    有金融帳戶之存摺、提款卡、密碼及網路銀行帳號暨密碼提
    供非屬親故或互不相識之人使用，有遭他人利用作為財產犯
    罪所得財物匯入及提領工具之可能，並藉此達到掩飾詐欺犯
    罪所得去向之目的，使犯罪查緝更形困難，進而對該詐欺取
    財正犯所實行之詐欺取財及掩飾該詐欺犯罪所得去向之洗錢
    罪正犯行施以一定助力，仍基於縱令他人以其所申辦之金融
    帳戶實行詐欺取財犯行、掩飾詐欺犯罪所得去向，亦均不違
    其本意之幫助犯意，於民國110年4月1日前某日，以新臺幣(
    下同)5千元之代價，在新竹市○○路0段000號大吉大利電競館
    ，將其所申辦之華南商業銀行帳號000-000000000000號帳戶
    (下稱系爭帳戶)之存摺、提款卡、密碼及網路銀行帳號暨密
    碼等資料，交付真實姓名年籍不詳、通訊軟體LINE暱稱「大
    頭」之詐欺集團成員收受使用，而以此方式提供上開帳戶予
    該詐欺集團使用而幫助其等遂行詐欺取財及洗錢之犯罪行為
    。嗣該詐欺集團成員取得戊○○系爭帳戶之存摺、提款卡、密
    碼及網路銀行帳號暨密碼後，基於意圖為己不法所有之詐欺
    取財及洗錢犯意之犯意聯絡，以附表編號1至11「詐欺時間
    、方式」欄所示之方式，致甲○○、丑○○、丁○○、子○○、壬○○
    、辛○○、丙○○、癸○○、己○○、庚○○、乙○○等人均陷於錯誤，
    分別於附表編號1至11「匯款時間」欄及「匯款金額」欄所
    示之時，將各該款項匯款至系爭帳戶內，並遭該詐欺集團成
    員轉帳至其他不詳金融帳戶，以此方式製造金流斷點，隱匿
    上開詐欺特定犯罪不法所得之去向。嗣甲○○等11人發覺受騙
    報警處理，始悉上情。
二、案經甲○○、丁○○訴由新竹市警察局第一分局；辛○○、丙○○訴
    由新竹市警察局第三分局；丑○○、壬○○訴由新北市政府警察
    局新莊分局；子○○訴由桃園市政府警察局平鎮分局；己○○、
    庚○○、乙○○訴由苗栗縣警察局頭份分局報告臺灣新竹地方檢
    察署檢察官偵查聲請簡易判決處刑暨移送併辦。
    理  由
壹、程序部分：
　　按被告以外之人於審判外之言詞或書面陳述，除法律有規定
    者外，不得作為證據。被告以外之人於審判外之陳述，經當
    事人於審判程序同意作為證據，法院審酌該言詞陳述或書面
    陳述作成時之情況，認為適當者，亦得為證據。當事人、代
    理人或辯護人於法院調查證據時，知有第159條第1 項不得
    為證據之情形，而未於言詞辯論終結前聲明異議者，視為有
    前項之同意。刑事訴訟法第159條第1項、第159條之5分別定
    有明文。本件認定事實所引用之人證，在本院準備程序中，
    檢察官及被告戊○○對於其中附表編號1至8所示告訴人及被害
    人部分證據方法之證據能力均表示同意有證據能力(本院金
    簡上卷第93頁），且對於上開證據及附表編號9至11所示告
    訴人之供述證據，亦均未於言詞辯論終結前聲明異議，而本
    院審酌上開證人於警詢中之陳述，依其陳述作成時之情況並
    無不適當，且非非法取得之證據，又無證明力明顯過低之情
    形，依前開規定，自得為證據；次按，本案認定事實所引用
    之非供述證據，並無證據證明係公務員違背法定程序所取得
    ，亦無刑事訴訟法第159條之4之顯有不可信之情況與不得作
    為證據之情形，本院斟酌本案卷內之證據並非非法取得，亦
    無證明力明顯過低之情形，且經本院於審判期日依法進行證
    據之調查、辯論，被告於訴訟上之程序權，已受保障，故前
    揭各該證據，亦均得採為證據。
貳、實體部分：
一、本院認定犯罪事實所憑證據及認定之理由：
　　上開犯罪事實，業據被告於偵查、本院準備程序及審理時均
    坦承不諱(8557號偵卷第47頁、本院金簡上卷第92頁、第157
    頁)，核與證人即告訴人甲○○(8557號偵卷第5頁至第7頁)、
    丑○○(8967號偵卷第21頁至第24頁)、丁○○(10163號偵卷第5
    頁至第8頁)、子○○(10189號偵卷第31頁至第35頁)、壬○○(11
    108號偵卷第3頁至第5頁)、辛○○(11545號偵卷第12頁至第14
    頁)、丙○○(11545號偵卷第15頁至第16頁)、己○○(5376號偵
    卷第8頁至第9頁)、庚○○(5376號偵卷第10頁至第13頁)、乙○○(5376號偵卷第14頁至第15頁)、證人即被害人癸○○(11921
    號偵卷第7頁至第12頁)於警詢中指訴被害情節相合，並有華
    南商業銀行股份有限公司110年6月30日營通字第1100019732
    號函暨被告系爭帳戶開戶資料及交易明細(查詢區間：110年
    4月1日至110年4月30日，8967號偵卷第4頁至第15頁)1份在
    卷可參，且有如附表編號1至11「證據欄」所示之證據附卷
    可佐，是被告之任意性自白，確與事實相符，堪予採信，自
    應依法論科。
二、論罪科刑：
㈠、按刑法上之故意，非僅指直接故意，尚包含間接故意（即未
    必故意），所謂間接故意係指行為人對於構成犯罪事實，預
    見其發生而其發生並不違反其本意者而言，刑法第13條第2
    項定有明文。又衡諸一般常情，任何人均可辦理金融帳戶使
    用，如無正當理由，實無借用他人帳戶使用之理，而金融帳
    戶亦事關個人財產權益之保障，其專有性甚高，除非本人或
    與本人親密關係者，難認有何理由可自由流通使用該存摺，
    一般人均有妥為保管及防止他人任意使用之認識，縱特殊情
    況偶需交付他人使用，亦必深入瞭解用途及合理性，始予提
    供，且該等專有物品如落入不明人士手中，而未加以闡明正
    常用途，極易被利用為與財產有關之犯罪工具，此為吾人依
    一般生活認知所易於體察之常識，而有犯罪意圖者，非有正
    當理由，竟徵求他人提供帳戶，客觀上可預見其目的，係供
    為某筆資金之存入，後再行領出之用，且該筆資金之存入及
    提領過程係有意隱瞞其流程及行為人身分曝光之用意，一般
    人本於一般認知能力均易於瞭解（最高法院93年度台上字第
    31號判決要旨可資參照）。況以電話、手機通知中獎、退費
    或佯稱提款卡遭冒用須更改資料、假投資等類似之不法詐騙
    份子，為掩飾其等不法行徑，以避免執法人員循線查緝，經
    常利用他人金融帳戶為人頭帳戶，以確保犯罪所得免遭查獲
    ，類此案件在社會上層出不窮，亦屢經報章雜誌及其他新聞
    媒體披露，故避免此等專屬性甚高之物品被不明人士利用為
    與財產有關之犯罪工具，亦為一般生活認知所應有之認識。
    且一般人對自己之金融機構帳戶所用之存摺、提款卡、密碼
    及網路銀行帳號暨密碼，均妥為保管，恐被他人得知密碼後
    ，有被冒領、或其他非法使用之虞。經查，系爭帳戶由被告
    所申辦，惟其為賺取高額報酬，將系爭帳戶販售予真實姓名
    年籍不詳、LINE暱稱「大頭」之詐欺集團成員使用，衡之常
    情，金融帳戶為個人之理財工具，一般民眾皆可自由申請開
    設金融帳戶，並無任何特殊之限制，且得同時在不同金融機
    構申請多數存款帳戶使用，實無借貸他人帳戶使用之必要，
    況系爭帳戶還以顯不相當之高價售出，實與常情有違，被告
    當有預見「大頭」及其所屬詐欺集團成員將系爭帳戶供作詐
    欺犯罪之用，則該收受存摺、提款卡、密碼及網路銀行帳號
    暨密碼等資料之人將之用來供自己或他人作為詐欺取財之用
    ，亦為被告所容忍及允許，亦即不違反其等之本意，其等具
    有不確定幫助故意甚明。再者，被告任意販售系爭帳戶存摺
    、提款卡、密碼及網路銀行帳號暨密碼等資料，該帳戶之控
    制權即由「大頭」及其所屬詐欺集團成員享有，是縱該帳戶
    之戶名仍為被告，外觀上顯示轉帳入該帳戶內之款項係由被
    告取得，然實際上卻係由真實姓名年籍及住址均不詳、實際
    掌控帳戶之詐欺集團取得，從而如附表所示之被害人、告訴
    人等遭詐騙後轉帳匯入之款項，在實際掌控系爭帳戶之不詳
    詐欺集團成員轉帳至其他金融帳戶提領後，詐欺犯罪所得實
    際去向已無從查得，形成金流斷點，不易查明，因而造成掩
    飾詐欺犯罪所得去向之效果；依被告之智識程度及通常經驗
    ，既可預見其提供系爭帳戶存摺、提款卡、密碼及網路銀行
    帳號暨密碼予非親非故之人，可能會供他人利用進行詐欺犯
    罪，而被害人及告訴人轉帳匯入之款項一經匯出提領，將會
    產生遮斷資金流動軌跡以逃避國家追訴、處罰之效果，被告
    卻仍將系爭帳戶任意販賣並交予他人使用，嗣詐欺集團果用
    以進行詐欺行為而取得被害人及告訴人所轉帳匯入之款項，
    被告顯有容任而不違反其本意，具有掩飾特定犯罪所得去向
    之幫助洗錢之不確定故意，至為灼然。
㈡、次按洗錢防制法所稱洗錢，指下列行為：二、掩飾或隱匿特
    定犯罪所得之本質、來源、去向、所在、所有權、處分權或
    其他權益者，洗錢防制法第2條第2款定有明文。前揭規定所
    稱之掩飾、隱匿行為，目的在遮掩、粉飾、隱藏、切斷特定
    犯罪所得與特定犯罪間之關聯性，是此類洗錢行為須與欲掩
    飾、隱匿之特定犯罪所得間具有物理上接觸關係（事實接觸
    關係）。而提供金融帳戶提款卡及密碼供他人使用，嗣被害
    人雖匯入款項，然此時之金流仍屬透明易查，在形式上無從
    合法化其所得來源，未造成金流斷點，尚不能達到掩飾或隱
    匿特定犯罪所得之來源、去向及所在之作用，須待款項遭提
    領後，始產生掩飾、隱匿之結果。故而行為人提供金融帳戶
    提款卡及密碼，若無參與後續之提款行為，即非洗錢防制法
    第2條第2款所指洗錢行為，無從成立一般洗錢罪之直接正犯
    。然刑法第30條之幫助犯，係以行為人主觀上有幫助故意，
    客觀上有幫助行為，即對於犯罪與正犯有共同認識，而以幫
    助意思，對於正犯資以助力，但未參與實行犯罪之行為者而
    言。幫助犯之故意，除需有認識其行為足以幫助他人實現故
    意不法構成要件之「幫助故意」外，尚需具備幫助他人實現
    該特定不法構成要件之「幫助既遂故意」，惟行為人只要概
    略認識該特定犯罪之不法內涵即可，無庸過於瞭解正犯行為
    之細節或具體內容。此即學理上所謂幫助犯之「雙重故意」
    。金融帳戶乃個人理財工具，依我國現狀，申設金融帳戶並
    無任何特殊限制，且可於不同之金融機構申請多數帳戶使用
    ，是依一般人之社會通念，若見他人不以自己名義申請帳戶
    ，反而收購或借用別人之金融帳戶以供使用，並要求提供提
    款卡及告知密碼，則提供金融帳戶者主觀上如認識該帳戶可
    能作為對方收受、提領特定犯罪所得使用，對方提領後會產
    生遮斷金流以逃避國家追訴、處罰之效果，仍基於幫助之犯
    意，而提供該帳戶之提款卡及密碼，以利洗錢實行，仍可成
    立一般洗錢罪之幫助犯（最高法院108年度台上大字第3101
    號裁定意旨參照）。經查，被告販賣並交付系爭帳戶存摺、
    提款卡、密碼及網路銀行帳號暨密碼供他人不法使用，顯係
    基於幫助他人詐欺取財及一般洗錢罪之不確定犯意，且其所
    為提供存摺、提款卡、密碼及網路銀行帳號暨密碼資料之行
    為亦屬刑法詐欺取財罪及一般洗錢罪構成要件以外之行為，
    其既以幫助他人犯罪之意思而參與犯罪構成要件以外之行為
    ，是核被告所為，係犯刑法第30條第1項前段、第339條第1
    項之幫助犯詐欺取財罪及刑法第30條第1項前段、違反洗錢
    防制法第2條第2款而犯同法第14條第1項之幫助犯一般洗錢
    罪。
㈢、被告係以提供系爭帳戶之存摺、提款卡、密碼及網路銀行帳
    號暨密碼之單一行為，使詐欺集團成員得分別對如附表所示
    之被害人及告訴人詐欺取財，且於詐欺集團成員自系爭帳戶
    轉帳後達到掩飾犯罪所得去向之目的，係以一行為同時觸犯
    11個幫助詐欺取財罪，為同種想像競合犯；又以一行為同時
    觸犯幫助詐欺取財罪及幫助一般洗錢罪，為異種想像競合犯
    ，應均依刑法第55條前段規定，從一重論以幫助一般洗錢罪
    處斷。檢察官移送併辦關於告訴人己○○、庚○○、乙○○部分，
    經核與本案起訴之犯罪事實，有想像競合犯之裁判上一罪關
    係，依審判不可分原則，應為起訴效力所及，本院自應併予
    審理。
㈣、刑之加重、減輕事由：
１、被告前因竊盜案件，經臺灣桃園地方法院以108年度易緝字第
    82號判決判處有期徒刑3月確定，並於109年11月17日因徒刑
    執行完畢出監等情，有臺灣高等法院被告前案紀錄表在卷可
    憑，且為被告所不否認，是其於前揭有期徒刑執行完畢後，
    5年內故意再犯本案有期徒刑以上之各罪，當屬刑法第47條
    第1項之累犯，茲參酌司法院大法官釋字775號解釋意旨，衡
    以被告前案是侵害他人財產法益之竊盜案件，出監後未滿1
    年即再犯同罪質之本案犯行，其刑罰反應力顯然薄弱，是認
    依刑法第47條第1項之規定加重被告之最低本刑，尚不生行
    為人所受的刑罰超過其所應負擔罪責的情形，乃依前揭規定
    加重其刑。　　
２、被告係幫助他人犯前開之罪，爰依刑法第30條第2項之規定減
    輕其刑。
３、犯前2條之罪，在偵查或審判中自白者，減輕其刑，洗錢防制
    法第16條第2項定有明文。經查，被告於本院偵、審中均就
    上開幫助一般洗錢犯行自白犯罪，爰依洗錢防制法第16條第
    2項規定，減輕其刑，並依法先加重後遞減輕之。　　
三、上訴駁回之理由：
㈠、檢察官上訴意旨稱本件遭詐騙之人數及金額均鉅，告訴人壬○○亦因本案承受不敢開口訴說之痛，被告犯罪所生危害非輕
    ，惟未見被告與被害人達成和解，原審判決量刑顯屬過輕，
    未能使被告罰當其罪，亦未及審酌移送併辦之部分等語。惟
    按關於刑之量定，係實體法上賦予法院得為自由裁量之事項
    ，倘其未有逾越法律所規定之範圍，或濫用其權限，即不得
    任意指摘為違法；且在同一犯罪事實與情節，如別無其他加
    重或減輕之原因，下級審量定之刑，亦無過重或失輕之不當
    情形，則上級審法院對下級審法院之職權行使，原則上應予
    尊重（最高法院75年台上字第7033號判決、85年度台上字第
    2446號判決意旨參照）。　　
㈡、查原審以被告所為犯行事證明確，審酌其不知依循正途以獲
    取所需財物，提供申辦之系爭帳戶資料予詐騙集團使用，一
    方面造成被害人蒙受財產損害及面臨求償不便，一方面隱匿
    詐欺取財犯罪所得之去向，致令國家查緝犯罪困難，助長詐
    欺犯罪風氣，破壞金融交易秩序，所為殊值非難，惟念其犯
    後坦承犯行，態度尚可，然尚未與被害人等達成和解，兼衡
    被告於警詢時自述國中畢業之智識程度、職業為清潔人員、
    家庭經濟狀況為勉持，暨其犯罪之動機、目的、手段、被害
    人數、被害金額等一切情狀，依刑事訴訟法第449條第1項前
    段、第454條第2項規定，量處有期徒刑2月，併科罰金2萬元
    ，並諭知易服勞役之折算標準，可知原審判決量刑時已衡酌
    被告犯罪情節、犯罪所生損害及犯罪後之態度等一切情狀，
    綜合考量被告科刑事由，核無逾越法定刑度或濫用自由裁量
    權、重要量刑事由未予斟酌之情事，認事用法並無不合，量
    刑亦屬妥適。至原審判決固未及審酌檢察官於本院審理中移
    送併辦之部分(即附表編號9至11所示之告訴人己○○、庚○○、
    乙○○)，然被告自始坦承犯行，於本院審理期間與原聲請簡
    易判決處刑書所載之告訴人丑○○達成和解，嗣就該移送併辦
    部分，被告除亦坦認所為犯行外，再於本院審理期間，積極
    與出庭之告訴人庚○○、乙○○成立和解賠償損害，有上開各該
    和解筆錄在卷可憑(本院金簡上卷第97頁、第163頁)，至告
    訴人己○○部分，則因告訴人己○○未於本院審理時到庭且亦未
    以書狀表示意見，而憾未能與被告洽談和解，足見被告就併
    案即原審判決不及審酌之處，憑己力儘量彌補所生危害及告
    訴人之損失。從而，本院認原審判決刑之量定，已可達適度
    懲處之效果，尚屬妥適，並無過輕而難收矯正之效等情事，
    業如前述，上訴意旨指摘量刑過輕等語，經核為無理由，應
    予駁回。又原審雖未及審酌檢察官上訴後移送併辦之部分，
    然不影響判決之本旨，自無撤銷改判之必要，附此敘明。
四、沒收：　　
㈠、按犯第14條之罪，其所移轉、變更、掩飾、隱匿、收受、取
    得、持有、使用之財物或財產上利益，沒收之，洗錢防制法
    第18條第1項前段定有明文。倘為共同犯罪，因共同正犯因
    相互間利用他方之行為，以遂行其犯意之實現，本於責任共
    同原則，有關犯罪所得，應於其本身所處主刑之後，併為沒
    收之諭知；然幫助犯則僅對犯罪構成要件以外之行為加以助
    力，而無共同犯罪之意思，自不適用責任共同原則，對於正
    犯所有因犯罪所得之物，無庸為沒收之宣告（最高法院86年
    台上字第6278號判決、89年度台上字第6946號判決參照）。
　　經查，被告雖提供系爭帳戶予詐欺集團為前開幫助犯行，然
    非實際上提款之人，而無掩飾隱匿詐欺贓款之犯行，犯罪態
    樣與實施犯罪之正犯有異；又依被告供述其並未拿到任何犯
    罪所得(8557號偵卷第47頁)，且現存卷內資料查無積極證據
    足認被告確已因幫助一般洗錢之行為實際獲得報酬而有犯罪
    所得，檢察官對此亦未提出證據加以證明，依「罪證有疑，
    利於被告」原則，本院即無從就此部份犯罪所得宣告沒收。
㈡、至系爭帳戶之存摺、提款卡、密碼及網路銀行帳號暨密碼，
    已交由該詐欺集團持用而未據扣案，且金融帳戶單獨存在尚
    不具刑法上之非難性，該等帳戶資料亦可隨時停用、掛失補
    辦，欠缺刑法上之重要性，而無宣告沒收之必要，爰依刑法
    第38條之2第2項規定，不予宣告沒收，均附此敘明。　　
據上論斷，應依刑事訴訟法第455條之1第1項、第3項、第368條 
，判決如主文。
本案經檢察官邱志平聲請簡易判決處刑並提起上訴、檢察官陳興
男移送併辦，檢察官劉正祥到庭執行職務。　　　　
中　　華　　民　　國　　111 　年　　7 　　月　　19　　日
                  刑事第二庭    審判長法　官  楊數盈　
　　　　　　　　　                    法  官  江宜穎
　　　　　　　　　                    法  官  崔恩寧
以上正本證明與原本無異。
不得上訴。
中　　華　　民　　國　　111 　年　　7 　　月　　19　　日
                                      書記官  陳采薇
附錄本案論罪法條：
中華民國刑法第339條第1項
意圖為自己或第三人不法之所有，以詐術使人將本人或第三人之
物交付者，處5年以下有期徒刑、拘役或科或併科50萬元以下罰
金。
刑法第30條
幫助他人實行犯罪行為者，為幫助犯。雖他人不知幫助之情者，
亦同。
幫助犯之處罰，得按正犯之刑減輕之。
洗錢防制法第2條
本法所稱洗錢，指下列行為：
一、意圖掩飾或隱匿特定犯罪所得來源，或使他人逃避刑事追訴
    ，而移轉或變更特定犯罪所得。
二、掩飾或隱匿特定犯罪所得之本質、來源、去向、所在、所有
    權、處分權或其他權益者。
三、收受、持有或使用他人之特定犯罪所得。
洗錢防制法第14條第1項
有第二條各款所列洗錢行為者，處7年以下有期徒刑，併科新臺
幣5百萬元以下罰金。
附表：
編號 被害人/ 告訴人 詐騙時間、方式 匯款時間 匯款金額 證    據 1 甲○○ (告訴人) 詐欺集團不詳成員於110年4月1日以交友軟體Pairs結識甲○○，再以LINE暱稱「Mr張」、「客服秀秀」佯稱：可於騰訊競猜投資網註冊會員下單獲利云云，致甲○○誤信為真而為右列之匯款。 110年4月1日11時12分 1萬元 內政部警政署反詐騙諮詢專線紀錄表、高雄市政府警察局仁武分局鳥松分駐所受理詐騙帳戶通報警示簡便格式表、金融機構協助受詐欺民眾通知疑似警示帳戶通報單、金融機構聯防機制通報單、受(處)理案件證明單、受理各類案件紀錄表、與詐欺集團對話紀錄及註冊網站截圖各1份、網路銀行交易明細截圖7張(8557號偵卷第17頁至第22頁、第24頁至第37頁)。    110年4月2日8時53分 5萬元     110年4月2日8時55分 5萬元     110年4月4日13時19分 5萬元     110年4月4日13時21分 4萬元     110年4月8日10時55分 50萬元     110年4月8日10時59分 13萬元  2 丑○○ (告訴人) 詐欺集團不詳成員於110年2月20日以交友軟體Pairs自稱「張志豪」之人結識丑○○，再以LINE暱稱「踏雪無痕(張志豪)」佯稱：可於高盛證券投資網註冊會員下單獲利云云，致丑○○誤信為真而為右列之匯款。 110年4月7日16時58分 3萬元 兆豐銀行存摺內頁、與詐欺集團對話紀錄截圖各1份(8967號偵卷第26頁反面至第34頁)。 3 丁○○ (告訴人) 詐欺集團不詳成員於110年3月27日以交友軟體Pairs、LINE暱稱「宋俊凱」結識丁○○，並佯稱：可於高盛證券投資網註冊會員投資獲利云云，致丁○○誤信為真而為右列之匯款。 110年4月3日11時35分 1千元 中國信託銀行存款存摺封面暨內頁、網路銀行交易明細截圖、內政部警政署反詐騙諮詢專線紀錄表、桃園市政府警察局桃園分局同安派出所受理詐騙帳戶通報警示簡便格式表、金融機構聯防機制通報單、受理各類案件紀錄表各1份(10163號偵卷第18頁至第20頁、第24頁、第25頁)。    110年4月4日10時57分 3千元     110年4月6日20時23分 3萬元     110年4月8日21時32分 3萬元  4 子○○ (告訴人) 詐欺集團不詳成員於110年3月30日陸續以交友軟體Pairs暱稱「結局會是美好」、LINE暱稱「郭正豪」結識子○○，並佯稱：可於高盛證券投資網註冊會員投資虛擬貨幣云獲利云，致子○○誤信為真而為右列之匯款。 110年4月10日15時5分 1萬元 國泰世華銀行存摺封面暨內頁、詐欺網站「高盛證券」及與詐欺集團對話紀錄截圖、內政部警政署反詐騙諮詢專線紀錄表、高雄市政府警察局鳳山分局鳳崗派出所受理詐騙帳戶通報警示簡便格式表、金融機構協助受詐騙民眾通知疑似警示帳戶通報單、金融機構聯防機制通報單、受理各類案件紀錄表各1份(10189號偵卷影卷第37頁、第43頁、第49頁、第55頁、第57頁至第58頁、第60頁、第63頁至第106頁、第111頁)。 5 壬○○ (告訴人) 詐欺集團不詳成員於110年2月20日以交友軟體Pairs、LINE自稱「王偉晨」之人結識壬○○，並佯裝在高盛證券擔任分析師，有門路可投資獲利云云，致壬○○誤信為真而為右列之匯款。 110年4月4日11時33分 5萬元 內政部警政署反詐騙諮詢專線紀錄表、臺南市政府警察局學甲分局學甲派出所受理詐騙帳戶通報警示簡便格式表、金融機構協助受詐騙民眾通知疑似警示帳戶通報單、受理各類案件紀錄表、受（處）理案件證明單各1份、中華郵政股份有限公司交易明細查詢截圖2紙(11108號偵卷第12頁至第14頁、第16頁反面、第27頁)。    110年4月4日11時35分 5萬元  6 辛○○ (告訴人) 詐欺集團不詳成員於110年3月初於網路結識辛○○，嗣以LINE暱稱「陳嘉倫」向辛○○推薦投資平台「高盛證券」，並佯稱：可於高盛證券投資獲利云云，致辛○○誤信為真而為右列之匯款。 110年4月6日12時27分 46萬元 內政部警政署反詐騙諮詢專線紀錄表、桃園市政府警察局龜山分局大華派出所受理各類案件紀錄表、受(處)理案件證明單、受理詐騙帳戶通報警示簡便格式表、金融機構聯防機制通報單、華南商業銀行取款憑條影本、與詐欺集團對話紀錄截圖各1份、網路銀行交易明細截圖2紙(11545號偵卷第26頁至第30頁、第35頁、第38頁反面至第44頁，本院金簡字第80號卷第31頁)。    110年4月8日19時1分 10萬元     110年4月8日19時3分 10萬元  7 丙○○ (告訴人) 詐欺集團不詳成員於110年3月初以交友軟體Pairs、LINE暱稱「張振華」結識丙○○，並佯稱在上海高盛工作，可協助於高盛證券投資網投資獲利云云，致丙○○誤信為真而為右列之匯款。 110年4月6日10時14分 5萬元 與詐欺集團對話紀錄截圖、內政部警政署反詐騙諮詢專線紀錄表、臺北市政府警察局中正第一分局忠孝西路派出所受理各類案件紀錄表、受(處)理案件證明單各1份、網路銀行交易明細截圖5張(11545號偵卷第49頁至第51頁、第60頁至第61頁、第70頁至第83頁)。    110年4月6日10時15分 4萬元     110年4月8日10時35分 5萬元     110年4月8日10時36分 5萬元     110年4月8日10時37分 1萬元  8 癸○○ (被害人) 詐欺集團不詳成員於110年3月5日以交友軟體Pairs暱稱「強仔」結識癸○○，再以LINE暱稱「陳家強」佯稱：伊於高盛證券作後台維修因而發現平台漏洞，請癸○○協助於高盛證券投資網下單一起獲利云云，致癸○○誤信為真而為右列之匯款。 110年4月6日15時42分 10萬元 內政部警政署反詐騙諮詢專線紀錄表、新竹縣政府警察局竹東分局下公館派出所陳報單、受理各類案件紀錄表、受(處)理案件證明單、受理詐騙帳戶通報警示簡便格式表、郵政跨行匯款申請書影本、與詐欺集團對話紀錄截圖各1份（11921號偵卷第23頁至第28頁、第32頁、第34頁至第36頁)。 9 己○○ (告訴人) 詐欺集團不詳成員於110年2月28日以交友軟體Pairs、LINE暱稱「林志明」結識己○○，並佯稱在高盛證券擔任工程師，要求己○○於高盛證券投資網投資云云，致己○○誤信為真而為右列之匯款。 110年4月2日11時5分 10萬元 詐欺網站「高盛證券」及與詐欺集團對話紀錄截圖、新北市政府警察局新莊分局警備隊陳報單、受(處)理案件證明單、受理詐騙帳戶通報警示簡便格式表、金融機構協助受詐騙民眾通知疑似警示帳戶通報單、內政部警政署反詐騙諮詢專線紀錄表各1份、金融機構聯防機制單通報單、網路銀行交易明細截圖各2份(5376號偵卷第26頁至第39頁)。    110年4月3日10時33分 10萬元  10 庚○○ (告訴人) 詐欺集團不詳成員於110年3月25日以交友軟體愛情公寓s、LINE暱稱「yoyo」結識庚○○。嗣向庚○○介紹高盛證券投資網投資，致庚○○誤信為真而為右列之匯款。 110年4月2日10時58分 80萬元 臺南市政府警察局歸仁分局媽廟派出所受(處)理案件證明單、受理各類案件紀錄表、受理詐騙帳戶通報警示簡便格式表、金融機構協助受詐騙民眾通知疑似警示帳戶通報單、內政部警政署反詐騙諮詢專線紀錄表、郵局存簿內頁影本、與詐欺集團對話紀錄截圖各1份、金融機構聯防機制單通報單5份(5376號偵卷第41頁至第49頁、第51頁至第52頁、第53頁反面至第57頁)。    110年4月8日20時28分 80萬元  11 乙○○ (告訴人) 詐欺集團不詳成員於110年3月間某日於交友平台暱稱「陳明瑞」結識乙○○。嗣向乙○○介紹高盛證券，稱可下單美金漲跌賺取獲利，致乙○○誤信為真而為右列之匯款。 110年4月6日17時32分 2萬5800元 臺南市政府警察局新營分局鹽水分駐所陳報單、受理各類案件紀錄表、受(處)理案件證明單、受理詐騙帳戶通報警示簡便格式表、金融機構協助受詐騙民眾通知疑似警示帳戶通報單、內政部警政署反詐騙諮詢專線紀錄表、與詐騙集團對話紀錄截圖各1份、金融機構聯防機制單通報單2份、網路銀行交易明細截圖2張(5376號偵卷第59頁至第68頁、第70頁)。    110年4月9日20時54分 1萬8000元